【裁判字號】    92,易,798
【裁判日期】    920829
【裁判案由】    妨害自由
【裁判全文】
臺灣臺南地方法院刑事判決                          九十二年度易字第七九八號
    公  訴  人  臺灣台南地方法院檢察署檢察官
    被      告  乙○○
右列被告因妨害自由案件，經檢察官提起公訴（九十二年度偵字第五一七五號），本
院判決如左：
    主  文
乙○○無故侵入他人住宅，處拘役伍拾玖日，如易科罰金，以參佰元折算壹日。
    事  實
一、乙○○與丙○○原為男女朋友關係，後因故交惡，乙○○於民國九十二年三月十
    八日上午十時許，至台南縣永康市○○街三十五號四樓丙○○之住所尋找丙○○
    ，因丙○○在屋內不願開門，乙○○明知伊未經丙○○之同意，仍僱請不知情之
    鎖匠林竣盛，前往台南縣永康市○○街三十五號四樓丙○○住處，開啟該處之房
    門門鎖，以此方式侵入丙○○之住宅，為丙○○及其友人甲○○當場發現。
二、案經丙○○訴由台南縣警察局永康分局報請台灣台南地方法院檢察署檢察官偵查
    起訴。
    理  由
一、訊據被告乙○○固供承有於右揭時、地僱請林竣盛開啟告訴人丙○○之房門門鎖
    之事實，然矢口否認有何侵入住居之犯行，於偵查中辯稱：因為聽到裡面有人走
    動之聲音，擔心告訴人被偷手機之人報復，所以請鎖匠幫伊開門云云，於本院審
    理中改辯稱：因丙○○前一日打電話向伊借錢要付房租，故自己去找丙○○，擔
    沒人應門，心丙○○在屋內遭到不測，故找鎖匠開門（見本院九十二年七月二十
    九日訊問筆錄）；嗣又辯稱：丙○○要搬家，我才去她那邊（見本院九十二年八
    月十五日審理筆錄）云云。惟查：
（一）被告未經告訴人丙○○本人之同意，擅自僱請不知情之林竣盛前往告訴人之租
      屋處開啟門鎖，進入房內一事，為被告所是認，而其於偵查及本院審理中所辯
      前後互不相同，而其去找被害人之目的既在為被害人支付房租，竟稱：被害人
      沒告訴我房租多少錢.... （見本院九十二年七月二十九日訊問筆錄），顯與
      一般借款之人必會約定借款金額、交付之時間、地點等常情不符，且被害人若
      果真需要被告前來支付房租，於被告按門鈴時，應會自動開門請被告進入，而
      非拒被告於門外，是被告前述所辯尚難採信。而被告於九十二年八月十五日前
      之所有偵審程序中，均未提出有證人葉育棋之證據方法可資作證，嗣於九十二
      年八月十五日證人葉育棋方證稱：三月十七日晚間十二點被告打電話給我，說
      要跟我借四千元，約我在永康中華東路三皇三家等他，他說要借給告訴人三個
      月房租云云，顯係附和被告之詞，不足採信。
（二）再由證人葉育其所述：三月十八日早上九點多，告訴人打電話給我，叫我告訴
      被告，說他不在家，我不知告訴人為何這樣講，之後我就打電話給被告，被告
      接電話的時候，已經在告訴人家的門口，被告跟我說他好像有看到告訴人的樣
      子，說好像有人在裡面的樣子，我就叫他注意一下，就掛電話了等語。亦可證
      告訴人顯然不願意被告進入其住所，而被告竟執意進入之，其顯有侵入他人住
      居之意圖，可以認定。
（三）另證人林竣盛證稱：三月十八日上午九點多被告打電話到店內，叫伊去案發地
      ，一樓的鐵門是打開的，被告在樓下等伊，由他帶伊上四樓，伊有問這房子是
      否為你住處，他說是，所以伊直接開鎖，被告並沒有說他有朋友被困在裡面，
      怕朋友有危險的事情，如果有意外發生，我們會會同警察一起前往現場等語，
      亦可知被告當時並不覺屋內有何危急狀況發生。退步言之，倘若確如被告所言
      係因擔心告訴人遭遇不測而進入告訴人住處，被告理應會同警員，並告知鎖匠
      有此情事，而非謊稱伊係居住於該處，而利用不知情之開鎖人員擅自侵入，況
      且質之被告於偵查中供稱：（是否可以隨便開別人家的門）「不行」，（是否
      應請警察來開門）「應該」等語，顯見被告對於正常之處理程序有所認知；且
      若如被告所言「當時情況危急」云云，其更應報警處理，其竟找來無任何武力
      之鎖匠，焉能應付「危急」之狀況？
（四）再者，告訴人與證人甲○○均陳稱：被告一進門就說「被我捉到了」（意指捉
      到告訴人與其他男子同在房內）等語，更足以證明被告當時主觀上並非憂心告
      訴人遭人報復，其有侵入他人住居之犯意，更堪認定，是被告上開辯解，無非
      事後卸責之詞，不足採信，本件事證明確，被告犯行堪予認定。
（五）被告雖另以其與被害人間之手機於案發前日及當日均有通聯紀錄，欲證明其確
      有受邀進入被害人屋內云云，然查該二人間究竟因為何事而有密切聯繫，無法
      僅由通聯紀錄中得知，是該通聯紀錄尚不得遽為被告確實經被害人同意進入屋
      內之之有力證據，附此敘明。
二、核被告無故侵入他人住宅，所為係犯刑法第三百零六條第一項之罪。爰審酌被告
    不知尊重他人住居安寧及隱私權，擅自侵入他人住所，犯後復飾詞狡辯毫無悔意
    等一切情狀，處如主文所示之刑，併諭知易科罰金之折算標準，以資懲儆。
據上論斷，應依刑事訴訟法第二百九十九條第一項前段，刑法第三百零六條第一項、
第四十一條第一項前段，罰金罰鍰提高標準條例第一條前段、第二條，判決如主文。
本案經檢察官蔡英俊到庭執行職務。
中      華      民      國    九十二      年    八    月    二十九    日
                              臺灣臺南地方法院刑事第五庭
                                      法  官  石家禎
右正本證明與原本無異。
如不服本判決應於送達後十日內向本院提出上訴狀。
                                      書記官  凌昇裕
中      華      民      國      九十二      年    八    月    二十九    日
附錄本案論罪科刑法條全文：
刑法第三百零六條第一項：無故侵入他人住宅、建築物或附連圍繞之土地或船艦者，
                        處一年以下有期徒刑、拘役或三百元以下罰金。


司法院資訊處製作；財團法人民間司法改革基金會備份。
